臺灣澎湖地方法院刑事判決　　　　　　　　96年度易字第10號
　　公　訴　人　臺灣澎湖地方法院檢察署檢察官
　　被　　　告　乙○○
上列被告因違反家庭暴力防治法案件，經檢察官提起公訴（95年
度偵字第689號），本院判決如下：
    主  文
乙○○無罪。
    理  由
一、公訴意旨略以：被告乙○○經本院於民國95年8月4日以95年
    家護字第32號核發效期為1年之通常保護令，裁定禁止對告
    訴人丙○○實施身體或精神上不法侵害及騷擾之聯絡行為，
    竟故意違反該保護令，於95年11月20日14時20分許，在澎湖
    縣馬公市○○里○○路31之1號德豐五金行內，以言語騷擾
    告訴人丙○○，並撕毀店內之帳單、收據等物，以此方式對
    告訴人丙○○實施精神之不法侵害行為，因認被告乙○○
    犯家庭暴力防治法第50條第1款之罪。
二、按犯罪事實應依證據認定之，無證據不得認定犯罪事實；又
    不能證明被告犯罪者，應諭知無罪之判決，刑事訴訟法第15
    4條第2項、第301條第1項分別定有明文。
三、本件公訴人認被告乙○○犯家庭暴力防治法第50條第1款
    之罪，無非以告訴人丙○○之指訴為其主要論據。惟訊據被
    告乙○○堅決否認有何違反保護令之犯行，辯稱：伊沒有以
    言語騷擾告訴人丙○○，至於收據部分，伊只是整理店內而
    將報社給的收據等沒有用的收據予以撕毀，並無以之做為騷
    擾告訴人丙○○之手段，案發當天情形是有阿兵哥來買東西
    ，伊把東西賣給阿兵哥後，然後把阿兵哥給伊的錢收下，告
    訴人丙○○就打電話報警，警察一來，又跟警察說伊撕毀單
    據，事實上整理收據是在阿兵哥來店之前整理的，告訴人丙
    ○○應該就是看到伊把賣東西的錢收下，心理不高興，才打
    電話報案的等語。經查：
（一）告訴人丙○○於警詢中僅供稱：被告乙○○以將德豐五金
      行店內帳單撕毀並丟棄到垃圾桶之方式騷擾伊（警卷第5
      頁），於偵查及本院審理中則供稱：被告乙○○併有毆打
      伊之行為（95年12月7日偵訊筆錄及本院96年6月1日審理
      筆錄），按毆打較諸撕毀單據，情節更屬嚴重，衡情被告
      乙○○果有毆打告訴人丙○○之行為，告訴人丙○○不可
      能於案發初始警詢之時置毆打於不論，僅就撕毀單據一情
      而為陳述，是告訴人丙○○於偵查及審理中所稱遭被告乙
      ○○毆打一節，不能遽信，尚難認被告乙○○有毆打告訴
      人丙○○之違反保護令行為。
（二）遍觀上開告訴人丙○○於警詢、偵查及本院審理中之供詞
      ，其中並無隻字片語提及被告乙○○有以言語騷擾告訴人
      丙○○之行為，公訴人認被告乙○○以言語騷擾告訴人丙
      ○○而違反保護令，亦有誤會。
（三）被告乙○○與告訴人丙○○原係夫妻並共同經營德豐五金
      行（2人嗣於95年12月26日經本院95年婚字第61號判決離
      婚），而案發當日被告乙○○確有賣貨予顧客並收取金錢
      之情事，此據告訴人丙○○於本院審理中到庭證述屬實，
      可見德豐五金行之營運、盈虧攸關被告乙○○己身之利益
      ，被告乙○○斷無任意撕毀足以影響德豐五金行業務之單
      據之理，參諸被告乙○○撕毀丟棄之澎湖時報報費收據、
      珠江航業公司船運費收據等（警卷第15頁），客觀上均屬
      不致妨礙德豐五金行營運之物等情，則被告乙○○辯稱：
      伊係單純整理店內單據，無藉以騷擾告訴人丙○○之意等
      語，當屬可採。
四、綜上各情以觀，本件被告乙○○僅係單純整理店務而撕毀丟
    棄單據，並無以之騷擾告訴人丙○○之犯意，此外，復查無
    其他積極證據足資證明被告乙○○有公訴人所指違反家庭暴
    力防治法第50條第1款之犯行，揆諸首開法律規定，應為其
    無罪之諭知。
據上論斷，應依刑事訴訟法第301條第1項，判決如主文。
本案經檢察官甲○○到庭執行職務。
中　　華　　民　　國　　96　　年　　6　　月　　15　　日
                  刑事庭  審判長法  官  管安露
                                法  官  李宛玲
                                法  官  陳順輝
以上正本係照原本作成。
如不服本判決，應於判決送達後10日內，向本院提出上訴狀（須
附繕本）。
中　　華　　民　　國　　96　　年　　6 　　月　　15　　日
                                書記官  劉竹苞
